【裁判字號】    98,訴,223
【裁判日期】    981214
【裁判案由】    給付貨款
【裁判全文】
臺灣新竹地方法院民事判決               98年度訴字第223號
原      告  大采自動工業有限公司
法定代理人  乙○○
訴訟代理人  甲○○
被      告  聿新生物科技股份有限公司
法定代理人  丁○○
                        號3樓.
訴訟代理人  張致祥律師
複 代理 人  戊○○
            丙○○
上列當事人間給付貨款事件，本院於民國98年11月26日辯論終結
，判決如下：
    主  文
被告應給付原告新臺幣陸拾陸萬壹仟伍佰元，及自民國九十八年
一月十六日起至清償日止，按年息百分之五計算之利息。
訴訟費用由被告負擔。
本判決於原告以新臺幣貳拾貳萬零伍佰元為被告供擔保後，得假
執行；但被告如於假執行程序實施前以新臺幣陸拾陸萬壹仟伍佰
元為原告預供擔保，得免為假執行。。
    事實及理由
壹、原告方面：
一、原告起訴主張：
    被告於民國97年6月23日向原告購買攜帶式皮包一批 (下稱
    系爭貨品)，價金新臺幣 (下同)1,323,000 元。詎被告雖已
    給付661,500元，尚積欠661,500元，迄今未依約履行，經原
    告多次催討，均未獲被告置理。為此爰依兩造間之買賣契約
    法律關係，請求如訴之聲明所示。
二、被告以原告給付係有瑕疵，其對原告有損害賠償請求權，並
    據此主張抵銷抗辯等語置辯，惟基於下列事由，可知被告前
    開抗辯與事實相悖，當非可採：
(一)、依被告所檢附之客戶抱怨/退換貨處理單上記載，退貨原因
    係主機板漏液。另由彩盒上所暈染之痕跡判斷，因為經過某
    種溶液污染所致，倘此污染果係源自於系爭貨品本身，則包
    裝時必能輕易發覺，殊無繼續包裝並出貨之理。據此，彩盒
    汙染應與系爭貨品無涉，被告遽此主張系爭貨品係有瑕疵，
    自無可採。
(二)、依被告提供之檢驗報告清楚記載，送驗產品顏色為2件黑色
    紡織品，與原告交付被告之系爭貨品乃藍色，明顯不符。且
    觀諸被告檢附之客戶抱怨/退換貨處理單上所載，被告已於2
    月23日更換攜帶包供貨商，故被告送驗之攜帶包應非原告所
    供應之系爭貨品。揆諸上情，該檢驗報告尚難採為對被告有
    利之認定。
(三)、原告將系爭貨品送經濟部標準檢驗局檢驗乃經過被告同意，
    而檢驗報告皆符合標準，而承認書上亦未要求色牢度之檢測
    ，故被告於接獲前該報告後，辯稱檢驗環境及方法均非裝箱
    後產品之放置環境，該檢驗報告結果顯然有所違誤，尚難憑
    採。
(四)、被告辯稱於98年1月15日接獲客戶投訴系爭貨品有瑕疵，與
    其提供之客戶抱怨/退換貨處理單上所載之日期為98年2月4
    日、及被告告知原告系爭貨品具有瑕疵時間約為農曆春過後
    ，尚屬有間，是被告所言，非全然無疑。
三、訴之聲明：
(一)、被告應給付原告661,500元，及自98年1月16日起至清償日止
    ，按年息百分之5計算之利息。
(二)、訴訟費用由被告負擔。
(三)、願供擔保，請准宣告假執行。
貳、被告方面：
一、兩造簽訂系爭貨品之買賣契約後，已交易過3次，經被告檢
    查無破損情形，即加以收受，並無檢查油漬部分，而前2 次
    交易均無任何差池。第3次交易當時，被告既如往常，於97
    年8月26日開始至同年10月15日收受完畢，即將系爭貨品與
    採血筆、血糖機等組合包裝後，出售予廠商。詎系爭貨品具
    有嚴重瑕疵，布料有褪色現象且及拉鍊潤滑油產生油漬，致
    色料或油漬附著於包裝之外盒上，使包裝之外盒染色，被告
    因此於98年1月5日接獲廠商客訴並遭退貨，有被告檢附之客
    訴報告及客戶抱怨/退換或處理單記載：「2008年第三季起
    逐漸產生外盒有類似油漬污染情形…2009年元月開始，大批
    整件（箱）之污染外盒開始產生，經詢問貴廠，得知係因儀
    器布套拉鍊潤滑油所產生之油漬」、「2/4彩盒有染色問題
    …2/2 3皮包造成的染色問題…」在卷可按。嗣經被告自行
    委託臺灣德國萊因公司技術監護組織檢驗，該檢驗將退色與
    否以1～5級分類，等級5代表不會退色，等級1表示最強烈之
    退色，而經檢驗結果，系爭貨品拉鍊退色程度，於乾、濕之
    環境下，分別為2、3，顯示系爭貨品確實出現耐摩擦色牢度
    之瑕疵，並證實係包裝袋之拉鍊退色油漬暈開所致。綜上所
    述，可知系爭貨品具有瑕疵應屬無疑，並致被告受有至少
    4,763, 484元之損害，而前該金額計算式特臚列如下：
(一)、庫存損失部分：
    因系爭貨品具有布料褪色、拉鍊油污等瑕疵，致被告已收受
    之系爭貨品無法組合為成品出售，而庫存置於被告處所。目
    前庫存數量有7,544件，以訂單約定之單價每件21元計算，
    被告之庫存損失共計158,424元（計算式：21×7,544=158,4
    24）。
(二)、加害給付所造成之損害部分：
    因系爭貨品具有布料褪色、拉鍊油污等瑕疵，致被告之廠商
    拒收被告出廠之貨物，而無法依已定之訂單交貨，迄今遭拒
    收之成品共10,000件，以被告出售給廠商之單價每件460元
    計算，此部分損失金額為4,600,000元 (計算式：460×10,0
    00＝4,600,000)。
(三)、退貨損失部分：
    被告現保有廠商退回之系爭貨品共11件，以被告出售給廠商
    之單價每件460元計算，前該該遭退回之11件成品之損失為5
    ,060 元 (計算式：460×11＝5,060)。
(四)、綜上所述，被告因系爭貨品有瑕疵，受有4,763,484元至明(
    計算式：158,424＋4,600,000＋5,060＝4,763,484)。
二、系爭貨品具有瑕疵，被告因此得向原告主張4,763,484元之
    損害賠償金額。為此，被告爰依民法第334條規定，主張與
    原告之貨款請求權互為抵銷，故原告請求實屬無據。
三、原告於接獲被告通知系爭貨品具有瑕疵後，曾於同年2月間
    前往被告公司，現場勘驗瑕疵物之狀況，即攜回產品檢驗。
    嗣於同年3月間，宣稱依經濟部中央標準局之檢驗結果，系
    爭貨品包裝袋上之拉鍊產生油漬退色所造成，惟又稱符合標
    準云云。惟原告前開主張不僅顯有矛盾。且業界就褪色原因
    有耐磨擦色牢度、耐水洗色牢度、耐汗液色牢度等三種檢驗
    方式，所謂耐汗液色牢度部分，乃因使用者之汗水而褪色，
    肉眼即可辨識；耐磨擦色牢度，則係物品於裝箱後，不能耐
    受磨擦而褪色，非於包裝當時即可察知。而系爭貨品之瑕疵
    為耐磨擦色牢度，而非係耐汗液色牢度有問題。據此，原告
    主張依其提供之檢驗報告結果，系爭貨品並無瑕疵，容有誤
    會。
四、答辯聲明：
(一)、原告之訴駁回。
(二)、訴訟費用由原告負擔。
(三)、如受不利判決，被告願供擔保請准免予假執行。
、本院之判斷
一、兩造於97年6月23日簽訂買賣契約，由被告購買原告所製造
    攜帶式皮包一批，價金1,323,000元。被告尚餘貨款661,500
    元未予清償之情，為兩造所不否認，並有採購單、送貨簽收
    單可稽，洵堪認定。雖被告辯稱原告提供之系爭貨品係有瑕
    疵，被告因此對原告有損害賠償請求權達4,763,484元，兩
    造債務間互為抵銷結果，原告請求顯無理由云云。惟查：
1、兩造訂約後，被告陸續於97年8月26日起至同年10月15日收受
   原告所交付之系爭貨品，雖被告陳稱系爭貨品存在布質暈染
   之褪色現象及拉鍊潤滑油產生油漬等瑕疵，並提出照片、客
   訴報告及客戶報怨/退換貨處理單為證，然被告所提之瑕疵貨
   品皮包經本院當庭勘驗結果並未出現有何布質暈染及拉鍊條
   產生油漬等現象 (參本院98年7月9日之言詞辯論筆錄)，且細
   究被告所提之客訴報告及客戶抱怨/退換或處理單記載：「
   2008年第三季起逐漸產生外盒有類似油漬污染情形…2009年
   元月開始，大批整件（箱）之污染外盒開始產生，經詢問貴
   廠，得知係因儀器布套拉鍊潤滑油所產生之油漬」、「彩盒
   及採血筆有染色問題。：：主機板漏液*4台：：皮包造成的
   染色問題，已承認新的供應商，採用新皮包」等情，不僅上
   開客訴報告係訴外人合康生物科技股份有限公司片面從被告
   處得知原因所做之報告，尚不能拘束原告外；從被告所提之
   客戶抱怨單中，亦知客戶當初所抱怨之瑕疵除被告所生產之
   血糖機及採血筆有維修重整之問題外，相關之彩盒及採血筆
   均有染色之問題，而被告處理之方式除機身之重整設定外，
   係將相關主機板漏液予以更新。而本件原告所生產之系爭皮
   包既係被告用來包裝其所生產之上開血糖機及採血筆，且除
   系爭皮包用以包裝做外層外，該機身外尚有彩色紙盒作內部
   包裝，是採血筆及彩盒內部尚未與系爭皮包接觸之點既有染
   色之問題，即應與被告本身製造之血糖機等機身主機板漏液
   有關，而非系爭皮包所生之暈染現象或拉鍊油漬所造成。
2、按買受人應按物之性質，依通常程序從速檢查其所受領之物
   。如發現有應由出賣人負擔保責任之瑕疵時，應即通知出賣
   人。買受人怠於前項之通知者，除依通常之檢查不能發見之
   瑕疵外，視為承認其所受領之物。民法第356條第1、2項定有
   明文。查本件兩造就系爭皮包之材質、外觀及尺寸係以原告
   所提之樣品承認書為據，此為雙方所不否認，觀諸卷附上開
   樣品承認書有關材質之約定僅記載藏青藍色尼龍、內裡：黑
   色210D內裡，5號尼龍拉鍊，內有四間格鬆緊帶及1/2網狀袋
   和儀器網狀袋，此部分係比對樣品為主；而相關尺寸、外觀
   、外箱遂以量測及目測為主等語。故系爭皮包之瑕疵雙方既
   定以樣品及目測為主，且被告主張之暈染及夾鍊油漬部分均
   可經由被告目視方式檢查得知，被告卻未於收受之合理期間
   內反應如上瑕疵，反遲至98年1月間，並係於包裝被告製造上
   述之血糖機及採血筆後始告知存有瑕疵等問題，不僅有被告
   未能證明確有上述瑕疵存在外，益徵被告從速檢查時、並於
   包裝其所製造之產品時均未能發現有何瑕疵存在之實，故本
   件被告所述之油漬、暈染等問題是否存在系爭皮包，且二者
   是否存有因果關係，亦非無疑。
3、至被告自行委託卷附臺灣德國萊因公司技術監護組織檢驗之
   報告，該檢驗將退色與否以1～5級分類，經檢驗結果，系爭
   貨品拉鍊退色程度，於乾、濕之環境下，分別為2、3，顯示
   系爭貨品確實出現耐摩擦色牢度之瑕疵云云，為原告所否認
   ，且系爭貨品雙方係以樣品承認書中之約定材質為基準，已
   如前述，雙方並未就系爭皮包之耐水洗色牢度、耐摩擦色牢
   度及耐汗液色牢度之等級有所約定，況被告究否以系爭皮包
   為本件鑑定物，亦為原告所值疑，是被告以上開報告驟論系
   爭皮包具有瑕疵之情，顯不可採。
4、綜上，被告未就其有利之事項即系爭皮包究否存有瑕疵予以
   舉證，從而其抗辯就其所受損害之4, 763, 484元，與原告本
   件請求部分予以抵銷云云，遂不足採，應予駁回。
二、綜上，被告既就原告請求之款項尚未給付部分不予爭執，且
    就其抗辯之瑕疵未能證明，從而，原告本於兩造買賣契約請
    求被告給付661,500元之貨款，及自98年1月16日應給付日起
    至清償日止，按年息百分之5計算之利息，核屬有理，應予
    准許。
肆、兩造分別陳明願供擔保，聲請宣告假執行，及免為假執行，
    經核本判決原告勝訴部分，要無不當，爰分別酌定相當之擔
    保金額宣告之。
伍、本件事證已臻明確，兩造其餘主張及舉證，經審酌與判決結
    果尚不生影響，均不另論述，併予敘明。
陸、訴訟費用負擔之依據：民事訴訟法第78條。
中    華    民    國    98    年    12    月    14    日
                  民事第二庭    法  官  彭淑苑
以上正本係照原本作成。
如對本判決上訴，須於判決送達後20日內向本院提出上訴狀。
中    華    民    國    98    年    12    月    15    日
                                書記官  王恬如


司法院資訊處製作；財團法人民間司法改革基金會備份。
